【裁判字號】    95,訴,9359
【裁判日期】    951019
【裁判案由】    撤銷股東會決議
【裁判全文】
臺灣臺北地方法院民事判決              95年度訴字第9359號
原      告  乙○○
訴訟代理人  丙○○
被      告  靜興貿易股份有限公司
法定代理人  甲○○
上列當事人間撤銷股東會決議事件，本院於民國95年10月5日言
詞辯論終結，判決如下：
    主      文
被告於民國九十五年七月二十五日召集之股東臨時會所為與瑞繐
股份有限公司合併之決議應予撤銷。
訴訟費用由被告負擔。
    事實及理由
一、原告聲明：如主文所示。並陳述：
    （一）被告於民國95年7月25日（會議紀錄誤繕為95年7月26
          日）下午3時召開股東臨時會，於開會通知上載明召
          集事由為董監事改選，原告雖身為被告之股東，惟當
          日因另有要事不克到場，遂出具被告印發之委託書，
          委託張德三代為席，詎被告竟於股東臨時會中以臨時
          動議之方式，通過與訴外人瑞繐股份有限公司（下稱
          瑞繐公司）合併，此決議顯然違背公司法第175條第5
          項公司合併之事項，應在召集事由中列舉，不得以臨
          時動議之方式提出之規定，該決議之召集程序顯然違
          法。
    （二）按依公司法第177條第1項規定，股東得委託代理人出
          席股東會，惟代理人之權限並非漫無限制，故就授權
          範圍外之事項，代理人既無代理權，就該事項而言因
          未在委託人之預期範圍內，理論上即應視同委託人未
          出席。原告於前開臨時股東路雖已委託張德三代為出
          席股東會，且張德三對該項合併決議未表示當場異議
          ，然原告所委託之事項，既僅限於使代理人代理出席
          股東會行使股東權利，並對會議臨時事宜全權處理之
          ，則該委託事項中所謂臨時事宜當指得以臨時動議提
          出者，而不包括公司法第175條第5項不得以臨時動議
          提出之事項，蓋委託人並無可能期待會議中會就不得
          以臨時動議提出之事項作成決議，故委託人仍有權訴
          請撤銷股東會決議。爰依公司法第189條規定，訴請
          撤銷該合併之決議等語。
二、被告於95年10月5日言詞辯論時為訴訟標的為認諾。
三、原告主張被告於95年7月25日召開之臨時股東會未於開會通
    知召集事由列舉與瑞繐公司合併之事項，竟於當日以臨時動
    議之方式，通過與瑞繐公司合併之決議，此決議之召集程序
    顯然違法等事實，業據提出臨時股東會開會通知、股東簽到
    書、委託書、股東會議紀錄等為證（見本院卷第8頁至第11
    頁），被告對原告之請求為認諾，依民事訴訟法第384條規
    定，本院應本於被告之認諾為被告敗訴之判決。
四、據上論結：原告之訴為有理由，依民事訴訟法第78條，判決
    如主文。
中    華    民    國    95    年    10    月    19    日
                  民事第三庭    法  官  鄭佾瑩
以上正本係照原本作成
如對本判決上訴，須於判決送達後20日內向本院提出上訴狀
中    華    民    國    95    年    10    月    19    日
                                書記官  方美雲


司法院資訊處製作；財團法人民間司法改革基金會備份。
